【裁判字號】    90,易,85
【裁判日期】    900215
【裁判案由】    毒品危害防制條例
【裁判全文】
臺灣士林地方法院刑事判決                              九十年度易字第八五號
    聲  請  人  臺灣士林地方法院檢察署檢察官
    被      告  甲○○
右列被告因違反毒品危害防制條例案件，經檢察官聲請簡易判決處刑（八十九年度毒
偵緝字第二八八號），本院認不宜為簡易判決處刑（八十九年度簡字第一一一七號）
，改依通常程序審理，判決如左：
        主  文
甲○○連續施用第二級毒品，累犯，處有期徒刑壹年肆月。
扣案之安非他命參大包、伍小包（共淨重陸玖點陸壹公克，包裝重零點捌柒公克）沒
收銷燬。
        事  實
一、甲○○曾於民國（下同）於八十二年間因違反麻醉藥品管理條例案件，經本院判
    處有期徒刑五月確定，於八十三年一月二十二日執行完畢；又於八十二年間因違
    反麻醉藥品管理條例案件，經本院判處有期徒刑六月確定，於八十三年七月二十
    一日送監執行完畢；於八十一年間因妨害風化案件，經台灣台北地方法院判處有
    期徒刑五月緩刑二年確定，嗣經撤銷緩刑，於八十四年二月二十四日易科罰金執
    行完畢；又於八十五年間因違反藥事法案件，經本院判處有期徒刑一年六月確定
    ，於八十五年間因違反麻醉藥品管理條例案件，經本院判處有期徒刑七月確定，
    嗣後二案定應執行刑為一年十一月確定，於八十六年十二月二十七日執行完畢。
    又因施用第二級毒品案件，先後二次經觀察、勒戒後，均認無繼續施用毒品之傾
    向，由台灣士林地方法院檢察署檢察官分別於八十七年八月十日、八十八年十月
    六日，各以八十七年度偵字第七００六號及八十八年度毒偵字第四四九號、八十
    八年度毒偵緝字第三十號不起訴處分確定。惟甲○○仍不知悔改，基於概括犯意
    ，自八十八年九月五日起至八十九年九月二十日止，連續在其以前位於台北市○
    ○區○○路之居處、其友人位於台北市○○區○○街之住處等地，將第二級毒品
    安非他命置於玻璃球中燒烤以吸其煙氣之方式，施用安非他命多次。嗣為警分別
    於八十八年十月十四日、八十八年十二月三十一日下午二時許、八十九年九月二
    十日，在台北市○○區○○路八十號、台北市大安區○○○路○段二０三號前、
    台北市○○區○○街二十七巷內查獲，並於第三次查獲時，扣得其所持有之安非
    他命三大包、五小包（共淨重六九．六一公克，包裝重０．八七公克）。嗣甲○
    ○經本院以八十八年度毒聲字第二五一九號裁定送強制戒治。
二、案經台北市政府警察局士林分局、大同分局移送台灣士林地方法院檢察署檢察官
    聲請簡易判決處刑，本院認不宜為簡易判決處刑，改依通常程序審理。
        理  由
一、右揭事實，業據被告甲○○於本院審理中坦承不諱，其三度為警查獲時所採集之
    尿液經送台北市立療養院鑑定結果，均有安非他命陽性反應，有該院煙毒尿液檢
    驗報告書三紙附卷可稽，被告所持有之上開三大包、五小包結晶體，經送法務部
    調查局鑑定結果，證實確為安非他命無訛（共淨重六九．六一公克，包裝重０．
    八七公克），有該局檢驗通知書一紙在卷可佐，足徵被告之自白與事實相符，本
    案事證明確，被告之犯行洵堪認定。
二、按施用毒品經觀察勒戒後，無繼續施用毒品傾向者，檢察官為不起訴處分後，五
    年內再施用毒品，經觀察勒戒，認有繼續施用毒品傾向或三犯以上者，應進入訴
    訟程序審理，毒品危害防制條例第二十條第三項定有明文，本件被告因施用毒品
    案件，先後二次經觀察、勒戒後，均認無繼續施用毒品之傾向，由台灣士林地方
    法院檢察署檢察官分別於八十七年八月十日、八十八年十月六日，各以八十七年
    度偵字第七００六號及八十八年度毒偵字第四四九號、八十八年度毒偵緝字第三
    十號不起訴處分確定，有上開處分書二份及台灣士林地方法院檢察署刑案資料查
    註紀錄表一份在卷可參，本次被告再度施用安非他命為三犯，是被告所為符合上
    開規定，合予敘明。故核被告所為，係犯毒品危害防制條例第十條第二項之施用
    第二級毒品安非他命罪。被告前後多次施用安非他命之犯行，時間緊接、犯罪構
    成要件相同，顯係基於概括犯意反覆為之，應論以連續犯一罪，並加重其刑。被
    告於簡易判決處刑書所載以外之犯罪事實，雖未據起訴，惟此部分與前開經起訴
    論罪科刑部分具有連續犯裁判上一罪之關係，為起訴效力所及，本院自得併予審
    理。查被告曾於八十一年間因妨害風化案件，經台灣台北地方法院判處有期徒刑
    五月緩刑二年確，嗣經撤銷緩刑，於八十四年二月二十四日易科罰金執行完畢；
    又於八十五年間因違反藥事法案件，經本院判處有期徒刑一年六月確定，於八十
    五年間因違反麻醉藥品管理條例案件，經本院判處有期徒刑七月確，嗣後二案定
    應執行刑為一年十一月確定，於八十六年十二月二十七日執行完畢，有台灣士林
    地方法院檢察署刑案資料查註紀錄表、臺灣高等法院被告全國前案紀錄表各一份
    在卷可稽，其於前案執行完畢後五年內再犯有期徒刑以上之本罪，為累犯，應依
    刑法第四十七條規定遞加重其刑。爰審酌被告素行不佳，已有施用安非他命前科
    多次，且二度經觀察勒戒後認無繼續施用之傾向為不起訴處分確定後，竟三犯施
    用毒品罪，足見其悔意不深，且本案偵查中數度經警查獲後，竟仍連續施用，最
    後一次查獲時，尚持有大量之安非他命，其自承均為供其本身施用，足見其有長
    期、大量施用之打算，並無戒絕之意，另審酌其素行不佳、犯罪之動機、目的、
    手段，犯後坦承犯行態度尚稱良好等一切情狀，量處如主文所示之刑。
三、扣案之安非他命三大包、五小包（共淨重六九．六一公克，包裝重０．八七公克
    ），係查獲之毒品，應依毒品危害防制條例第十八條第一項前段規定諭知沒收銷
    燬之。
據上論斷，應依刑事訴訟法第四百五十二條、第二百九十九條第一項前段，毒品危害
防制條例第十條第二項、第十八條第一項前段，刑法第十一條前段、第五十六條、第
四十七條，判決如主文。
本案經檢察官張嘉芬到庭執行職務。
中      華      民      國      九十     年      二     月     十五     日
                                  臺灣士林地方法院刑事第四庭
                                      法  官  楊  迺  伶
右正本證明與原本無異。
如不服本判決，應於判決送達後十日內，向本院提出上訴狀。
                                       書記官  趙  彩  彤
中      華      民      國      九十     年      二     月     十六     日
附錄本案論罪科刑法條全文。
毒品危害防制條例第十條第二項
  施用第二級毒品者，處三年以下有期徒刑。


司法院資訊處製作；財團法人民間司法改革基金會備份。
